---
output:
  pdf_document: default
  html_document: default
---

O teste ANOVA para os dados obtidos e os gráficos dos resíduos são apresentados a seguir:

```{r anova1}
# Análise Anova 
mdl1 <- aov(Resultado~Configuracao+Instancia, data = aggdata)
summary(mdl1)
summary.lm(mdl1)$r.squared

par(mfrow = c(2, 2))
plot(mdl1, pch = 20, las = 1)
```

Verifica-se que o teste rejeita a hipótese nula e, portanto, existe diferença entre os desempenhos. Contudo, é possível observar que o modelo gerado não apresenta um bom valor de coeficiente de determinação $(R^2)$. A comparação de Dunnet entre as configurações, com intervalo de confiância de $95\%$, é apresentada a seguir. 

```{r comp1} 
# Comparação Múltipla 1
dtest1 <- glht(mdl1, linfct = mcp(Configuracao = "Dunnet"))
dtestIC1 <- confint(dtest1,level = 0.95)
par(mar = c(5, 8, 4, 2), las = 1)
plot(dtestIC1,xlim = c(-10^7,10^7),xlab = "Diferença das Médias")

```

Aqui, infere-se que há diferença entre o desempenho dos algoritmos. Além disso, a Configuração 2 apresenta desempenho médio inferior (maior valor de custo) à Configuração 1 para o problema em estudo. A magnitude das diferenças observadas é da ordem de $10^6$ em termos de função custo.

Para contornar o baixo coeficiente de determinação do modelo anterior, os dados foram transformados para uma escala logarítima. Assim, é possível observar com maior detalhe as diferenças entre as configurações.

```{r anova2}
# Análise Anova log
mdl2 <- aov(Resultado~Configuracao+Instancia, data = aggdata2)
summary(mdl2)
summary.lm(mdl2)$r.squared
par(mfrow = c(2, 2))
plot(mdl2, pch = 20, las = 1)
```

O modelo obtido apresenta bom coeeficiente de determinação. Apesar disto, o teste estatístico rejeita a hipótese nula ao nível de significância de $0.05$. Desta forma, reafirma que existe diferença entre o desempenho médio das configurações do algoritmo de otimização. O gráfico da comparação de Dunnet, com intervalo de confiânça de $95\%$, é exibido em sequência.

```{r comp2} 
# Comparação Múltipla 2

dtest2 <- glht(mdl2, linfct = mcp(Configuracao = "Dunnet"))
dtestIC2 <- confint(dtest2,level = 0.95)
par(mar = c(5, 8, 4, 2), las = 1)
plot(dtestIC2,xlim = c(-10,10),xlab = "Diferença das Médias (Escala Logarítmica)")
```

No gráfico da diferença é possível verificar que a Configuração 1 apresenta desempenho superior para a classe de problemas em estudo. Além disso, comprova-se que a diferença de magnitude das respostas médias é da ordem de $10^6$.