Os dados disponibilizados contém o preço de cada ação do mês mais recente, para o mais antigo. Para realizar a análise exploratória as seguintes operações foram realizadas:

1. Inversão da disposição de dados;
2. Cálculo da variação percentual de cada ação; 

A ordem dos dados foi invertida, onde os valores antigos estão no início da série e os recentes no final.

Para realização dos experimentos foi calculado o percentual de variação mensal usando a fórmula:

$\Delta_m = \frac{V_m - V_{m-1}}{V_{m-1}}$

Onde $V_m$ é o valor da ação no mês atual e $V_{m-1}$ o valor da ação no mês anterior.

```{r loaddata, results='hide'}
# Function to convert absolute values on series to percentual
abs_serie_to_perct <- function(serie) {
  
  size = length(serie)
  serie_perct = numeric(size-1)
  
  for(i in 1:size-1) {
    vi = serie[i]
    vf = serie[i+1]
    perct_delta = (vf-vi)/vi
    serie_perct[i] <- perct_delta
  }
  
  return(serie_perct)
}


# Loading dataset
raw_data <- read.csv('../data/DadosAcoesGrupoA.csv', sep=',', header = FALSE)

# Reverse each series 
df <- raw_data[rev(1:nrow(raw_data)), ]

# Assign absolute values for each series
s1 <- df[,1]
s2 <- df[,2]
s3 <- df[,3]
s4 <- df[,4]
s5 <- df[,5]

# Assign percentual values for each series
sp1 <- abs_serie_to_perct(s1)
sp2 <- abs_serie_to_perct(s2)
sp3 <- abs_serie_to_perct(s3)
sp4 <- abs_serie_to_perct(s4)
sp5 <- abs_serie_to_perct(s5)

```

A partir destas cinco novas séries de valores percentuais, os dados também foram dividos em análises para o investidor de longo e curto prazo.

- **Curto prazo:** ações dos últimos 6 meses;
- **Longo prazo:** ações dos últimos 2 anos (24 meses);


```{r long_term, results='hide'}

total_months = length(sp1)

sp1_long <- sp1[13:total_months]
sp2_long <- sp2[13:total_months]
sp3_long <- sp3[13:total_months]
sp4_long <- sp4[13:total_months]
sp5_long <- sp5[13:total_months]

```


```{r short_term, results='hide'}

total_months = length(sp1)

sp1_short <- sp1[(total_months-5):total_months]
sp2_short <- sp2[(total_months-5):total_months]
sp3_short <- sp3[(total_months-5):total_months]
sp4_short <- sp4[(total_months-5):total_months]
sp5_short <- sp5[(total_months-5):total_months]
```

Por fim, utiliza-se o indicador de volatividade para criar uma outra série de dados

```{r volatility_indicator, results='hide'}
# Assign volatility indicator for each series
library("TTR")
sv1 <- volatility(s1,n=6,calc="close")
sv1 <- sv1[!is.na(sv1)]
sv2 <- volatility(s2,n=6,calc="close")
sv2 <- sv2[!is.na(sv2)]
sv3 <- volatility(s3,n=6,calc="close")
sv3 <- sv3[!is.na(sv3)]
sv4 <- volatility(s4,n=6,calc="close")
sv4 <- sv4[!is.na(sv4)]
sv5 <- volatility(s5,n=6,calc="close")
sv5 <- sv5[!is.na(sv5)]
```