## Ações nos últimos 3 anos

```{r time_plots, results='hide'}

# Plot time series (fixed axis)
plot(1:36,s1,xlab = 'Mês',ylab = 'Valor da Ação',xlim = c(0,36),ylim = c(0,250),col = 'blue',type = 'b')

lines(1:36,s2,xlab = 'Mês',ylab = 'Valor da Ação',xlim = c(0,36),ylim = c(0,250),col = 'red',type = 'b')
lines(1:36,s3,xlab = 'Mês',ylab = 'Valor da Ação',xlim = c(0,36),ylim = c(0,250),col = 'orange',type = 'b')
lines(1:36,s4,xlab = 'Mês',ylab = 'Valor da Ação',xlim = c(0,36),ylim = c(0,250),col = 'purple',type = 'b')
lines(1:36,s5,xlab = 'Mês',ylab = 'Valor da Ação',xlim = c(0,36),ylim = c(0,250),col = 'dark green',type = 'b')

leg.txt <- c("Ação 1","Ação 2","Ação 3","Ação 4","Ação 5")
legend(-0.7,259,leg.txt,pch = "oooo", col = c('blue','red','orange','purple','darkgreen'), cex =0.8)

```

Na figura acima são apresentadas as evoluções temporais dos valores brutos das 5 ações em estudo durante um período de 36 meses. A Ação 3 se destaca por seu alto valor de mercado e por seu, quase ininterrupto, crescimento mês a mês. Esta última característica também está presente na Ação 1, apesar dela possuir um valor de mercado significativamente menor.

As Ações 2, 4 e 5 podem ser analisadas mais detalhadamente na figura a seguir.

```{r time_plots2, results='hide'}

# Plot time series 
plot(1:36,s2,xlab = 'Mês',ylab = 'Valor da Ação',xlim = c(0,36),ylim = c(0,25),col = 'red',type = 'b')
lines(1:36,s4,xlab = 'Mês',ylab = 'Valor da Ação',col = 'purple',type = 'b')
lines(1:36,s5,xlab = 'Mês',ylab = 'Valor da Ação',col = 'dark green',type = 'b')
leg.txt <- c("Ação 2","Ação 4","Ação 5")
legend(32.7,5.2,leg.txt,pch = "oooo", col = c('red','purple','darkgreen'), cex =0.8)

```

Aqui pode-se inferir que a Ação 5, apesar de sofrer bastante variação, permanece com valor estável. Isto indica uma possível estagnação da empresa, ou seja, pode não ser favorável investir nela com objetivo de lucro a curto prazo. A Ação 4 apresenta uma tendência de crescimento, porém este não é significativo devido a algumas quedas nos últimos meses (a partir do mês 26). Assim, esta empresa parece ser uma boa opção para investimento a longo prazo, mas não se o objetivo for lucrar nos próximos meses. Por sua vez a Ação 2 apresenta sucessivas quedas desde o início no monitoramento e, apesar haver recupeção em alguns meses (ver meses 7-9), logo em seguida ocorre uma nova desvalorização.

Uma outra forma de analisar o comportamento das ações é verificar a variação percentual a cada mês. Assim, o gráfico da série temporal da variação percentual de cada ação será apresentado e discutido a seguir.

```{r ptime_plot1, results='hide'}


leg.txt <- c("Ação 1", "Ação 2", "Ação 3", "Ação 4","Ação 5")

# Plot percentage time series (fixed axis)
plot(1:35,sp1,xlab = 'Mês',ylab = 'Percentual de Variação da Ação',xlim = c(0,35),ylim = c(-0.05,0.05),col = 'blue',type = 'b')
legend(31.7,0.052,leg.txt[1],pch = "o", col = c('blue'), cex =0.8)


```


No gráfico acima é possível observar que quase todas as variações mensais sofridas pela Ação 1 são positivas, com exceção de apenas uma, indicando seu crescimento contínuo. Assim, é possível corroborar a análise descritiva da série temporal.

```{r ptime_plot2, results='hide'}

# Plot percentage time series (fixed axis)
plot(1:35,sp2,xlab = 'Mês',ylab = 'Percentual de Variação da Ação',xlim = c(0,35),ylim = c(-0.05,0.05),col = 'red',type = 'b')
legend(31.7,0.052,leg.txt[2],pch = "o", col = c('red'), cex =0.8)

```


Pelo gráfico da variação da Ação 2 é possível inferir que a maioria das variações sofridas são negativas e, apesar de ocorrer algumas variações positivas, estas apresentam magnitude significativamente menor. Por isto, a Ação 2 apresenta tendência de decrescimento como descrito anteriormente.

```{r ptime_plot3, results='hide'}

# Plot percentage time series (fixed axis)
plot(1:35,sp3,xlab = 'Mês',ylab = 'Percentual de Variação da Ação',xlim = c(0,35),ylim = c(-0.05,0.05),col = 'orange',type = 'b')
legend(31.7,0.052,leg.txt[3],pch = "o", col = c('orange'), cex =0.8)

```

Assim como a Ação 1, a Ação 3 apresenta apenas variações majoritariamente positivas com apenas uma exceção. Contudo, a Ação 1 atinge variações mais altas o que indica que seu crescimento é maior.

```{r ptime_plot4, results='hide'}

# Plot percentage time series (fixed axis)
plot(1:35,sp4,xlab = 'Mês',ylab = 'Percentual de Variação da Ação',xlim = c(0,35),ylim = c(-0.05,0.05),col = 'purple',type = 'b')
legend(31.7,0.052,leg.txt[4],pch = "o", col = c('purple'), cex =0.8)

```

Uma análise do gráfico acima permite concluir que a variação percentual mensal da Ação 4 tende a decrescer a cada mês. Assim, é possível inferir que mesmo a Ação apresentando uma leve valorização na análise dos valores brutos, é possível que a empresa comece a sofrer desvalorização.

```{r ptime_plot5, results='hide'}

# Plot percentage time series (fixed axis)
plot(1:35,sp5,xlab = 'Mês',ylab = 'Percentual de Variação da Ação',xlim = c(0,35),ylim = c(-0.05,0.05),col = 'dark green',type = 'b')
legend(31.7,0.052,leg.txt[5],pch = "o", col = c('dark green'), cex =0.8)

```

O gráfico da variação percentual mensal da Ação 5 permite corroborar a análise anterior de forma que para quase todas as variações positivas parece haver uma contrapartida negativa. Assim, a empresa permanece estagnada. Contudo, também é possível observar que quase em todos os meses em que a variação decresce, há um aumento da valorização no mês subsequente. Esta informação pode ser favorável caso pretenda-se investir a curto prazo.

#########################################

Populações são consideradas independentes por assumirmos que as empresas em estudo advêm de diferentes organizações e que elas não interagem entre si (?).


```{r anova_analisys, results='hide'}



```
