Para verificar qual ação é mais vantajosa a curto prazo, as médias das variações percentuais são comparadas para verificar se há diferença estatística entre elas. Isto é feito por meio do teste Anova.

```{r anova_tcp}

# 5 Ações Variação Percentual Curto Prazo

Xp <- rep(c("A1","A2","A3","A4","A5"),each=length(sp1_short));
Yp <- c(sp1_short,sp2_short,sp3_short,sp4_short,sp5_short);
dataDp <- data.frame(Yp,Xp);

anovaDp <- aov(Yp ~ Xp, data= dataDp)
anova(anovaDp)

```

Pelo p-valor obtido é possível inferir que possui ao menos uma amostra que possui média diferente das demais. Para obter resultados mais específicos, será realizado o teste Anova par a par. Assim, o procedimento de Benjamini-Hochberg é empregado para correção de significância (erro Tipo I).

```{r anova_ppcp}

## Será Realizado o Procedimento de Benjamini-Hochberg
# Ações 1 e 2
Xp12 <- rep(c("A1","A2"),each=length(sp1_short));
Yp12 <- c(sp1_short,sp2_short);
dataDp12 <- data.frame(Yp12,Xp12);
anovaDp12 <- aov(Yp12 ~ Xp12, data= dataDp12)
ap12 <- anova(anovaDp12);
pp12 <- ap12$`Pr(>F)`;
summary(anovaDp12)

# Ações 1 e 3
Xp13 <- rep(c("A1","A3"),each=length(sp1_short));
Yp13 <- c(sp1_short,sp3_short);
dataDp13 <- data.frame(Yp13,Xp13);
anovaDp13 <- aov(Yp13 ~ Xp13, data= dataDp13)
ap13 <- anova(anovaDp13);
pp13 <- ap13$`Pr(>F)`;
summary(anovaDp13)

# Ações 1 e 4
Xp14 <- rep(c("A1","A4"),each=length(sp1_short));
Yp14 <- c(sp1_short,sp4_short);
dataDp14 <- data.frame(Yp14,Xp14);
anovaDp14 <- aov(Yp14 ~ Xp14, data= dataDp14)
ap14 <- anova(anovaDp14);
pp14 <- ap14$`Pr(>F)`;
summary(anovaDp14)

# Ações 1 e 5
Xp15 <- rep(c("A1","A5"),each=length(sp1_short));
Yp15 <- c(sp1_short,sp5_short);
dataDp15 <- data.frame(Yp15,Xp15);
anovaDp15 <- aov(Yp15 ~ Xp15, data= dataDp15)
ap15 <- anova(anovaDp15);
pp15 <- ap15$`Pr(>F)`;
summary(anovaDp15)

# Ações 2 e 3
Xp23 <- rep(c("A2","A3"),each=length(sp1_short));
Yp23 <- c(sp2_short,sp3_short);
dataDp23 <- data.frame(Yp23,Xp23);
anovaDp23 <- aov(Yp23 ~ Xp23, data= dataDp23)
ap23 <- anova(anovaDp23);
pp23 <- ap23$`Pr(>F)`;
summary(anovaDp23)

# Ações 2 e 4
Xp24 <- rep(c("A2","A4"),each=length(sp1_short));
Yp24 <- c(sp2_short,sp4_short);
dataDp24 <- data.frame(Yp24,Xp24);
anovaDp24 <- aov(Yp24 ~ Xp24, data= dataDp24)
ap24 <- anova(anovaDp24);
pp24 <- ap24$`Pr(>F)`;
summary(anovaDp24)

# Ações 2 e 5
Xp25 <- rep(c("A2","A5"),each=length(sp1_short));
Yp25 <- c(sp2_short,sp5_short);
dataDp25 <- data.frame(Yp25,Xp25);
anovaDp25 <- aov(Yp25 ~ Xp25, data= dataDp25)
ap25 <- anova(anovaDp25);
pp25 <- ap25$`Pr(>F)`;
summary(anovaDp25)

# Ações 3 e 4
Xp34 <- rep(c("A3","A4"),each=length(sp1_short));
Yp34 <- c(sp3_short,sp4_short);
dataDp34 <- data.frame(Yp34,Xp34);
anovaDp34 <- aov(Yp34 ~ Xp34, data= dataDp34)
ap34 <- anova(anovaDp34);
pp34 <- ap34$`Pr(>F)`;
summary(anovaDp34)

# Ações 3 e 5
Xp35 <- rep(c("A3","A5"),each=length(sp1_short));
Yp35 <- c(sp3_short,sp5_short);
dataDp35 <- data.frame(Yp35,Xp35);
anovaDp35 <- aov(Yp35 ~ Xp35, data= dataDp35)
ap35 <- anova(anovaDp35);
pp35 <- ap35$`Pr(>F)`;
summary(anovaDp35)

# Ações 4 e 5
Xp45 <- rep(c("A4","A5"),each=length(sp1_short));
Yp45 <- c(sp4_short,sp5_short);
dataDp45 <- data.frame(Yp45,Xp45);
anovaDp45 <- aov(Yp45 ~ Xp45, data= dataDp45)
ap45 <- anova(anovaDp45);
pp45 <- ap45$`Pr(>F)`;
summary(anovaDp45)

# Procedimento B-H
PDp <- sort(c(pp12,pp13,pp14,pp15,pp23,pp24,pp25,pp34,pp35,pp45)) # Ordenar os dados
alfaDp <- 1:10*(0.05/10) #K*alfa/m
BHDp <- logical()
for(i in 1:10){ 
  BHDp[i] <- (PDp[i] < alfaDp[i]) 
}

print(BHDp) # FALSE indica que não é possível rejeitar a Hipótese Nula
# Ordem para identificar quais foram as comparações que resultaram em FALSE
print(order(c(pp12[1],pp13[1],pp14[1],pp15[1],pp23[1],pp24[1],pp25[1],pp34[1],pp35[1],pp45[1]))) 
```

O procedimento de Benjamini-Hochberg indica que não é possível rejeitar a hipótese nula, com 95% de confiança, para os pares 1-3, 2-5, 2-4 e 4-5. Assim é possível inferir que existem dois grupos cujos integrantes possuem médias estatisticamente iguais. Isto é corroborado pelo gráfico do teste de Tukey apresentado abaixo:

```{r anova_tukeycp, message=FALSE}

#library(multcomp)

if (!require('multcomp', character.only = TRUE)) {
      install.packages('multcomp', dependencies = TRUE)
      library('multcomp', character.only = TRUE)
}

anovaDp$model$Xp = as.factor(Xp)
mc1 <- glht(anovaDp, linfct = mcp(Xp = "Tukey"))
mc1_a <- confint(mc1,level = 0.95)
plot(mc1_a)

```

Os valores das médias amostrais são apresentados a seguir. Eles permitem concluir que o grupo composto pelas Ações 1 e 3 apresenta tendência de crescimento a curto prazo enquanto o outro grupo apresenta ações com tendência de estagnação ou de desvalorização.

```{r media_cp}

with(dataDp,tapply(Yp,Xp,mean)) # Exibe a média de cada amostra
```

A seguir a análise Anova é realizada para uma perspectiva de investimento a longo prazo, ou seja, é verificado se há diferença significativa entre as médias das variações percentuais ao considerar um maior intervalo de tempo.

```{r anova_tlp}

# 5 Ações Variação Percentual Longo Prazo

Xp <- rep(c("A1","A2","A3","A4","A5"),each=length(sp1_long));
Yp <- c(sp1_long,sp2_long,sp3_long,sp4_long,sp5_long);
dataDp <- data.frame(Yp,Xp);

anovaDp <- aov(Yp ~ Xp, data= dataDp)
anova(anovaDp)

```

Assim como na análise para investimento a curto prazo, aqui o p-valor obtido indica que existe ao menos uma amostra que possui média diferente das demais. Para identificar se as médias das ações são distintas entre si ou se existem ações com médias iguais, dado o nível de significância, será realizado o teste Anova par a par. Nele, o procedimento de Benjamini-Hochberg é empregado para correção de significância (erro Tipo I).

```{r anova_pplp}

## Será Realizado o Procedimento de Benjamini-Hochberg
# Ações 1 e 2
Xp12 <- rep(c("A1","A2"),each=length(sp1_long));
Yp12 <- c(sp1_long,sp2_long);
dataDp12 <- data.frame(Yp12,Xp12);
anovaDp12 <- aov(Yp12 ~ Xp12, data= dataDp12)
ap12 <- anova(anovaDp12);
pp12 <- ap12$`Pr(>F)`;
summary(anovaDp12)

# Ações 1 e 3
Xp13 <- rep(c("A1","A3"),each=length(sp1_long));
Yp13 <- c(sp1_long,sp3_long);
dataDp13 <- data.frame(Yp13,Xp13);
anovaDp13 <- aov(Yp13 ~ Xp13, data= dataDp13)
ap13 <- anova(anovaDp13);
pp13 <- ap13$`Pr(>F)`;
summary(anovaDp13)

# Ações 1 e 4
Xp14 <- rep(c("A1","A4"),each=length(sp1_long));
Yp14 <- c(sp1_long,sp4_long);
dataDp14 <- data.frame(Yp14,Xp14);
anovaDp14 <- aov(Yp14 ~ Xp14, data= dataDp14)
ap14 <- anova(anovaDp14);
pp14 <- ap14$`Pr(>F)`;
summary(anovaDp14)

# Ações 1 e 5
Xp15 <- rep(c("A1","A5"),each=length(sp1_long));
Yp15 <- c(sp1_long,sp5_long);
dataDp15 <- data.frame(Yp15,Xp15);
anovaDp15 <- aov(Yp15 ~ Xp15, data= dataDp15)
ap15 <- anova(anovaDp15);
pp15 <- ap15$`Pr(>F)`;
summary(anovaDp15)

# Ações 2 e 3
Xp23 <- rep(c("A2","A3"),each=length(sp1_long));
Yp23 <- c(sp2_long,sp3_long);
dataDp23 <- data.frame(Yp23,Xp23);
anovaDp23 <- aov(Yp23 ~ Xp23, data= dataDp23)
ap23 <- anova(anovaDp23);
pp23 <- ap23$`Pr(>F)`;
summary(anovaDp23)

# Ações 2 e 4
Xp24 <- rep(c("A2","A4"),each=length(sp1_long));
Yp24 <- c(sp2_long,sp4_long);
dataDp24 <- data.frame(Yp24,Xp24);
anovaDp24 <- aov(Yp24 ~ Xp24, data= dataDp24)
ap24 <- anova(anovaDp24);
pp24 <- ap24$`Pr(>F)`;
summary(anovaDp24)

# Ações 2 e 5
Xp25 <- rep(c("A2","A5"),each=length(sp1_long));
Yp25 <- c(sp2_long,sp5_long);
dataDp25 <- data.frame(Yp25,Xp25);
anovaDp25 <- aov(Yp25 ~ Xp25, data= dataDp25)
ap25 <- anova(anovaDp25);
pp25 <- ap25$`Pr(>F)`;
summary(anovaDp25)

# Ações 3 e 4
Xp34 <- rep(c("A3","A4"),each=length(sp1_long));
Yp34 <- c(sp3_long,sp4_long);
dataDp34 <- data.frame(Yp34,Xp34);
anovaDp34 <- aov(Yp34 ~ Xp34, data= dataDp34)
ap34 <- anova(anovaDp34);
pp34 <- ap34$`Pr(>F)`;
summary(anovaDp34)

# Ações 3 e 5
Xp35 <- rep(c("A3","A5"),each=length(sp1_long));
Yp35 <- c(sp3_long,sp5_long);
dataDp35 <- data.frame(Yp35,Xp35);
anovaDp35 <- aov(Yp35 ~ Xp35, data= dataDp35)
ap35 <- anova(anovaDp35);
pp35 <- ap35$`Pr(>F)`;
summary(anovaDp35)

# Ações 4 e 5
Xp45 <- rep(c("A4","A5"),each=length(sp1_long));
Yp45 <- c(sp4_long,sp5_long);
dataDp45 <- data.frame(Yp45,Xp45);
anovaDp45 <- aov(Yp45 ~ Xp45, data= dataDp45)
ap45 <- anova(anovaDp45);
pp45 <- ap45$`Pr(>F)`;
summary(anovaDp45)

# Método B-H (Dados Brutos)
PDp <- sort(c(pp12,pp13,pp14,pp15,pp23,pp24,pp25,pp34,pp35,pp45)) # Ordenar os dados
alfaDp <- 1:10*(0.05/10) #K*alfa/m
BHDp <- logical()
for(i in 1:10){ 
  BHDp[i] <- (PDp[i] < alfaDp[i]) 
}

print(BHDp) # FALSE indica que não é possível rejeitar a Hipótese Nula
# Ordem para identificar quais foram as comparações que resultaram em FALSE
print(order(c(pp12[1],pp13[1],pp14[1],pp15[1],pp23[1],pp24[1],pp25[1],pp34[1],pp35[1],pp45[1]))) 

```

O procedimento de Benjamini-Hochberg indica que não é possível rejeitar a hipótese nula, com 95% de confiança, para os pares 4-5, 1-3, 2-4 e 2-5. Novamente é possível inferir que existem dois grupos cujos integrantes possuem médias estatisticamente iguais como é possível visualizar no gráfico do teste de Tukey abaixo:

```{r anova_tukeylp}

anovaDp$model$Xp = as.factor(Xp)
mc1 <- glht(anovaDp, linfct = mcp(Xp = "Tukey"))
mc1_a <- confint(mc1,level = 0.95)
plot(mc1_a)

```

Os valores das médias amostrais são apresentados a seguir. É possível observar que o grupo composto pelas Ações 1 e 3 apresenta tendência de crescimento também a longo prazo enquanto o outro grupo apresenta ações com tendência de estagnação ou de desvalorização.

```{r media_lp}

with(dataDp,tapply(Yp,Xp,mean)) # Exibe a média de cada amostra
```

A seguir é feita a análise da volatilidade das ações. Por meio do teste Anova, as médias dos índices de volatilidade são comparadas para verificar se há diferença estatística entre elas.

```{r anova_v}

# Volatilidade
X <- rep(c("A1","A2","A3","A4","A5"),each=length(sv1));
Y <- c(sv1,sv2,sv3,sv4,sv5);
dataV <- data.frame(Y,X);
anovaV <- aov(Y ~ X, data= dataV)
anova(anovaV)

```

Pelo p-valor obtido indica que ao menos uma amostra possui média diferente das demais. Para obter resultados mais específicos, será realizado o teste Anova par a par. Assim, o procedimento de Benjamini-Hochberg é empregado para correção de significância (erro Tipo I).

```{r anova_ppv}

# Será Realizado o Procedimento de Benjamini-Hochberg
# Ação 1 e 2
X12 <- rep(c("A1","A2"),each=length(sv1));
Y12 <- c(sv1,sv2);
dataV12 <- data.frame(Y12,X12);
anovaV12 <- aov(Y12 ~ X12, data= dataV12)
a12 <- anova(anovaV12);
p12 <- a12$`Pr(>F)`;
summary(anovaV12)

# Ação 1 e 3
X13 <- rep(c("A1","A3"),each=length(sv1));
Y13 <- c(sv1,sv3);
dataV13 <- data.frame(Y13,X13);
anovaV13 <- aov(Y13 ~ X13, data= dataV13)
a13 <- anova(anovaV13);
p13 <- a13$`Pr(>F)`;
summary(anovaV13)

# Ação 1 e 4
X14 <- rep(c("A1","A4"),each=length(sv1));
Y14 <- c(sv1,sv4);
dataV14 <- data.frame(Y14,X14);
anovaV14 <- aov(Y14 ~ X14, data= dataV14)
a14 <- anova(anovaV14);
p14 <- a14$`Pr(>F)`;
summary(anovaV14)

# Ação 1 e 5
X15 <- rep(c("A1","A5"),each=length(sv1));
Y15 <- c(sv1,sv5);
dataV15 <- data.frame(Y15,X15);
anovaV15 <- aov(Y15 ~ X15, data= dataV15)
a15 <- anova(anovaV15);
p15 <- a15$`Pr(>F)`;
summary(anovaV15)

# Ação 2 e 3
X23 <- rep(c("A2","A3"),each=length(sv1));
Y23 <- c(sv2,sv3);
dataV23 <- data.frame(Y23,X23);
anovaV23 <- aov(Y23 ~ X23, data= dataV23)
a23 <- anova(anovaV23);
p23 <- a23$`Pr(>F)`;
summary(anovaV23)

# Ação 2 e 4
X24 <- rep(c("A2","A4"),each=length(sv1));
Y24 <- c(sv2,sv4);
dataV24 <- data.frame(Y24,X24);
anovaV24 <- aov(Y24 ~ X24, data= dataV24)
a24 <- anova(anovaV24);
p24 <- a24$`Pr(>F)`;
summary(anovaV24)

# Ação 2 e 5
X25 <- rep(c("A2","A5"),each=length(sv1));
Y25 <- c(sv2,sv5);
dataV25 <- data.frame(Y25,X25);
anovaV25 <- aov(Y25 ~ X25, data= dataV25)
a25 <- anova(anovaV25);
p25 <- a25$`Pr(>F)`;
summary(anovaV25)

# Ação 3 e 4
X34 <- rep(c("A3","A4"),each=length(sv1));
Y34 <- c(sv3,sv4);
dataV34 <- data.frame(Y34,X34);
anovaV34 <- aov(Y34 ~ X34, data= dataV34)
a34 <- anova(anovaV34);
p34 <- a34$`Pr(>F)`;
summary(anovaV34)

# Ação 3 e 5
X35 <- rep(c("A3","A5"),each=length(sv1));
Y35 <- c(sv3,sv5);
dataV35 <- data.frame(Y35,X35);
anovaV35 <- aov(Y35 ~ X35, data= dataV35)
a35 <- anova(anovaV35);
p35 <- a35$`Pr(>F)`;
summary(anovaV35)

# Ação 4 e 5
X45 <- rep(c("A4","A5"),each=length(sv1));
Y45 <- c(sv4,sv5);
dataV45 <- data.frame(Y45,X45);
anovaV45 <- aov(Y45 ~ X45, data= dataV45)
a45 <- anova(anovaV45);
p45 <- a45$`Pr(>F)`;
summary(anovaV45)

# Método B-H Volatilidade
PV <- sort(c(p12,p13,p14,p15,p23,p24,p25,p34,p35,p45))
alfaV <- 1:10*(0.05/10)
BHV <- 0
for(i in 1:10){ 
  BHV[i] <- (PV[i] < alfaV[i]) 
}

print(BHV) # FALSE indica que não é possível rejeitar a Hipótese Nula
# Ordem para identificar quais foram as comparações que resultaram em FALSE
print(order(c(p12[1],p13[1],p14[1],p15[1],p23[1],p24[1],p25[1],p34[1],p35[1],p45[1]))) 

```

O procedimento de Benjamini-Hochberg indica que não é possível rejeitar a hipótese nula, com 95% de confiança, para os pares 1-3, 4-5, 2-4, 2-5 e 1-5. Aqui,  é possível inferir que existem dois grupos cujos integrantes possuem médias estatisticamente iguais. Contudo, eles se sobrepõem de forma que a Ação 5 age como uma interseção entre os dois. Também é possível visualizar isto no gráfico do teste de Tukey abaixo:

```{r tuckey_v}
anovaV$model$X = as.factor(X)
mcV <- glht(anovaV, linfct = mcp(X = "Tukey"))
mcV_a <- confint(mcV,level = 0.95)
plot(mcV_a)
```

Os valores das médias amostrais são apresentados a seguir. É possível observar que o grupo composto pelas Ações 1 e 3 apresenta baixa volatilidade, já o grupo composto pelas Ações 2 e 4 possuem volatilidade mais elevada. A Ação 5 apresenta volatilidade moderada quando comparada com as ações dos demais grupos.

```{r media_v}

with(dataV,tapply(Y,X,mean)) # Exibe a média de cada amostra
```